【裁判字號】    98,上訴,1962
【裁判日期】    980630
【裁判案由】    毒品危害防制條例等
【裁判全文】
臺灣高等法院刑事判決                98年度上訴字第1962號
    上  訴  人  臺灣桃園地方法院檢察署檢察官
    被      告  甲○○○ ○○.
                        新加坡.
                        (
    選任辯護人  梁水源  律師
上列上訴人因被告違反毒品危害防制條例等案件，不服臺灣桃園
地方法院98年度重訴字第9 號，中華民國98年4 月28日第一審判
決（起訴案號：臺灣桃園地方法院檢察署97年度偵字第26310 號
）提起上訴，判決如下：
    主      文
原判決撤銷。
甲○○○ ○○○○ ○○○○共同運輸第一級毒品，處有期徒刑拾伍年。
甲○○○ ○○○○ ○○○○應於刑之執行完畢或赦免後，驅逐出境。
扣案第一級毒品海洛因壹包（驗後淨重二Ｏ五九點五三公克，純
度百分之七十七點四八；純質淨重一五九五點七二公克）沒收銷
燬；扣案海洛因外包裝（重一二二點Ｏ一公克）、Ｚ00000
0000號行動電話壹支（含晶片卡壹張）及行李箱壹個，均沒
收。
    犯罪事實
本院認定的犯罪事實與附件原審判決書犯罪事實欄的記載相同，
茲引用之。
    理      由
壹、引用原判決書理由欄記載的證據。
貳、被告於原審及本院均坦白認罪（原審56、本院98年6 月17日
    審判筆錄5） 。辯護人為被告辯稱：被告對於扣案行李箱內
    容物是第一級毒品並不知情；縱使被告成立運輸第一級毒品
    罪，也應屬未必故意等語，應有誤解。
參、檢察官上訴意旨略以：
一、被告共同運輸2 千餘公克海洛因毒品，客觀上難以想像足以
    引起一般人同情；因當場查獲無從狡飾而坦承犯行，並不符
    合刑法第59條酌減要件。
二、原判決引用刑法第59條規定減輕被告刑責，量處有期徒刑14
    年，有違刑法第65條第2 項規定：無期徒刑減輕者，為20年
    以下15年以上有期徒刑等語。
肆、撤銷改判的理由
一、刑法第57條明定的量刑審酌標準：犯罪動機、目的、犯罪時
    所受刺激、犯罪手段、犯罪行為人的生活狀況、犯罪行為人
    品行、智識程度、犯罪行為人與被害人的關係、犯罪行為人
    違反義務的程度、犯罪所生危險或損害與犯後態度等因素，
    其排列組合有1847個變項。
    而被告共同運輸第一級毒品觸犯的罪刑其法定本刑為死刑或
    無期徒刑。如此狹窄的量刑區間，相對於上述千百種的量刑
    審酌事由組合，若僅於死刑或無期徒刑擇一論科，實難符合
    個案量刑的公正與合理化。
    原判決審酌被告小學肄業，之前以裝飾工謀生，行為前因故
    失業，僅靠打零工過活，教育、智識水準不高，生活也非優
    渥，被告前無犯罪科刑紀錄，有本院被告前案紀錄表可憑，
    素行尚稱良好，因貪圖小利，遭人利用，行為後雖未能供出
    上手共犯，但終究能坦承犯行，參酌其於全案中僅處於最下
    游的交通工具地位，相較主謀言，惡性輕重差距甚遠，而運
    輸第一級毒品罪的法定本刑幾無視行為情節而適當量刑的轉
    圜空間，因認縱使對被告處以法定最低刑度，客觀而言猶嫌
    過重，尚屬可憫，而依刑法第59條規定減輕刑罰，應認已經
    合理裁量、妥適用法。
    檢察官上訴指稱原審引用刑法第59條規定予以減輕刑罰不適
    當等語，並無理由。
二、關於刑法第59條酌量減刑的法律效果，依行為時，97年12月
    間，即現行刑法第65條第2 項規定為20年以下15年以上有期
    徒刑。本案另無其他減刑事由，原判決宣告有期徒刑14 年
    ，應有誤會。
三、案經檢察官於本院具體求處有期徒刑15年，應認合理且符合
    被告請求從輕量刑的本旨。故撤銷改判處刑如主文，並應於
    刑之執行完畢或赦免後，驅逐出境。。
四、主文欄第4 項扣案第一級毒品、被告所有供本案犯行使用之
    物，併均依法宣告沒收銷燬或沒收。
    內政部警政署航空警察局扣押物品清品（偵46）扣押物品編
    號4 ，美金800 元，並未移送於原審贓物庫（原審34）。已
    經原判決敘明因無證據足以證明與本案具有直接關連，不另
    宣告沒收。
伍、適用法律
一、刑事訴訟法第369 條第1 項前段、第373 條、第364 條、第
    299 條第1 項前段。
二、懲治走私條例第2 條第1 項、第11條。
三、毒品危害防制條例第4 條第1 項、第18條第1 項前段、第19
    條第1 項。
四、刑法第11條前段、第28條、第55條、第59條、第95條。
中    華    民    國    98    年    6     月    30    日
                  刑事第六庭  審判長法  官  林堭儀
                                    法  官  吳淑惠
                                    法  官  郭豫珍
以上正本證明與原本無異。
如不服本判決，應於收受送達後10日內向本院提出上訴書狀，其
未敘述上訴之理由者並得於提起上訴後10日內向本院補提理由書
（均須按他造當事人之人數附繕本）「切勿逕送上級法院」。
                                    書記官  胡勤義
中    華    民    國    98    年    7     月    3     日
附錄：本案論罪科刑法條全文
毒品危害防制條例第4條
製造、運輸、販賣第一級毒品者，處死刑或無期徒刑；處無期徒
刑者，得併科新臺幣 2 千萬元以下罰金。
製造、運輸、販賣第二級毒品者，處無期徒刑或 7 年以上有期徒
刑，得併科新臺幣 1 千萬元以下罰金。
製造、運輸、販賣第三級毒品者，處 5 年以上有期徒刑，得併科
新臺幣 7百萬元以下罰金。
製造、運輸、販賣第四級毒品者，處 3 年以上 10 年以下有期徒
刑，得併科新臺幣 3 百萬元以下罰金。
製造、運輸、販賣專供製造或施用毒品之器具者，處 1 年以上 7
年以下有期徒刑，得併科新臺幣 1 百萬元以下罰金。
前五項之未遂犯罰之。
懲治走私條例第2條
私運管制物品進口、出口逾公告數額者，處 7 年以下有期徒刑，
得併科新臺幣 3 百萬元以下罰金。
前項之未遂犯罰之。
第 1 項所稱管制物品及其數額，由行政院公告之。


司法院資訊處製作；財團法人民間司法改革基金會備份。
